【裁判字號】    99,訴,604
【裁判日期】    991130
【裁判案由】    毒品危害防制條例
【裁判全文】
臺灣苗栗地方法院刑事判決               99年度訴字第604號
公  訴  人  臺灣苗栗地方法院檢察署檢察官
被      告  邱橧鋌
上列被告因毒品危害防制條例案件，經檢察官提起公訴（99年度
毒偵字第831 號），本院以簡式審判程序審理，判決如下：
    主  文
邱橧鋌施用第一級毒品，累犯，處有期徒刑拾月，扣案第一級毒
品海洛因壹包（驗餘淨重零點壹捌參伍公克）沒收銷燬。
    犯罪事實及理由
一、犯罪事實：
    本件犯罪事實，均引用檢察官起訴書之記載（如附件）。
二、證據論述：
    除增加被告邱橧鋌於本院之自白及臺灣高等法院被告前案紀
    錄表1 份外，其餘亦引用檢察官起訴書之記載（如附件）。
三、論罪科刑：
(一)按依修正後之毒品危害防制條例規定，僅限於「初犯」及「
    5 年後再犯」二種情形，始應先經觀察、勒戒或強制戒治程
    序，倘被告於5 年內已再犯，經依法追訴處罰，縱其第3 次
    （或第3 次以上）再度施用毒品之時間，在初犯經觀察、勒
    戒或強制戒治執行完畢釋放5 年以後，已不合於「5 年後再
    犯」之規定，依最高法院95年度台非字第59號、第65號判決
    意旨，及最高法院95年度第7 次刑事庭會議決議，無再送觀
    察、勒戒之必要，檢察官應逕予起訴。查本件被告雖係觀察
    勒戒執行完畢滿5 年後再犯，惟被告於前次觀察、勒戒期滿
    執行完畢後5 年內，仍有施用毒品之犯行，經檢察機關及法
    院追訴處罰，檢察官對本案逕予起訴，程序自屬合法，附此
    敘明。
(二)核被告所為，係犯毒品危害防制條例第10條第1 項之施用第
    一級毒品罪。又其持有第一級毒品後進而施用，持有之低度
    行為，均為施用之高度行為所吸收，均不另論罪。又其有事
    實欄所載之前科素行，於民國98年1 月10日假釋期滿未經撤
    銷假釋執行完畢，此有臺灣高等法院被告前案紀錄表1 份在
    卷可佐，是其於上述有期徒刑執行完畢後，5 年內故意再犯
    本件上述有期徒刑以上的罪，為累犯，應依刑法第47條第1
    項規定，加重其刑。爰審酌被告曾因施用毒品而觸法，經觀
    察、勒戒執行完畢釋放後，再因施用毒品案件經法院判決確
    定執行完畢後，復再次施用上述毒品，難認有悔悟之心。並
    斟酌其施用毒品對個人身心戕害甚鉅，且未危害他人。復衡
    酌其犯罪之動機、智識程度及所生危害及犯後坦承犯行之態
    度等一切情狀，量處如主文所示之刑。至檢察官具體求處有
    期徒刑1 年，惟因其被告自始坦承犯行，犯後態度尚佳，應
    認檢察官求刑稍嫌過重，略予調減，附此敘明。末查扣案之
    第一級毒品海洛因1 包（驗餘淨重0.1835公克）係查獲之毒
    品，應依毒品危害防制條例第18條第1 項前段之規定沒收銷
    燬。
四、應適用之法條：
(一)刑事訴訟法第284 條之1 、第273 條之1 第1 項、第299 條
    第1 項前段、第310 條之2 、第454 條第2 項。
(二)毒品危害防制條例第10條第1 項、第18條第1 項前段。
(三)刑法第11條前段、第47條第1 項。
本案經檢察官林文中到庭執行職務。
中    華    民    國    99    年    11    月    30    日
                  刑事第一庭  法  官  呂曾達
以上正本證明與原本無異。
如不服本判決應於收受判決後10日內向本院提出上訴書狀，並應
敘述具體理由。其未敘述上訴理由者，應於上訴期間屆滿後20日
內向本院補提理由書（均須按他造當事人之人數附繕本）「切勿
逕送上級法院」。告訴人或被害人如對本判決不服者，應具備理
由請求檢察官上訴，其上訴期間之計算係以檢察官收受判決正本
之日期為準。
                              書記官  劉容辰
中    華    民    國    99    年    11    月    30    日
附錄論罪科刑法條
毒品危害防制條例第10條第1 項：
施用第一級毒品者，處 6 月以上 5 年以下有期徒刑。
附件：
臺灣苗栗地方法院檢察署檢察官起訴書
                                     99年度毒偵字第831號
    被      告  邱橧鋌  男  26歲（民國○○年○○月○○日生）
                        住臺中縣石岡鄉○○路77巷44號
                        國民身分證統一編號：Ｚ000000000號
上列被告因違反毒品危害防制條例案件，已經偵查終結，認應提
起公訴，茲將犯罪事實及證據並所犯法條分敘如下：
        犯罪事實
一、邱橧鋌前因施用毒品案件，經依臺灣臺中地方法院（下稱臺
    中地院）裁定送觀察、勒戒後，認無繼續施用毒品之傾向，
    於民國92年 3月17日執行完畢釋放。惟前述觀察、勒戒並無
    法收其實效，邱橧鋌於該次觀察、勒戒執行完畢釋放後， 5
    年內又因再犯施用第一級毒品案件，經臺中地院以95年度訴
    字第3728號判處有期徒刑10月確定，其另因竊盜案件，經同
    法院判處有期徒刑 4年確定，2案並合併應執行有期徒刑為4
    年9月，嗣經確定判決減刑為2年4月後，於97年7月23日縮刑
    假釋出監，至98年 1月10日假釋期滿假釋未經撤銷執行完畢
    。詎邱橧鋌仍未戒除毒癮，復基於施用第一級毒品之犯意，
    於99年6月9日20時許，在苗栗縣大湖鄉錦興旅社 207號房內
    ，以將海洛因摻水置於針筒內注射於手臂靜脈之方式，施用
    第一級毒品海洛因 1次。嗣於翌日（10日）21時45分許，其
    因另涉犯竊盜案件，為警在同鄉○○路 107號前查獲，並在
    其所駕駛車牌號碼0071-ZJ號之自小貨車內，扣得海洛因1包
    （毛重0.4公克）。
二、案經苗栗縣警察局大湖分局報告偵辦。
        證據並所犯法條
一、本案之證據清單臚列如下：
  (一)被告邱橧鋌於警、偵訊中之自白：證明被告確有於上揭時、
    地施用第一級毒品海洛因之事實。
  (二)採尿同意書、尿液鑑驗代碼對照表、尿液採驗作業管制紀錄
    及濫用藥物尿液檢驗監管紀錄表各 1份：證明被告為警所採
    編號第99E066號之尿液檢體，確係自被告身體排放採集之代
    謝物。
  (三)中山醫學大學附設醫院檢驗科藥物檢測中心99年 6月24日出
    具之尿液檢驗報告 1紙：證明被告之尿液檢體，經送確認檢
    驗結果，呈毒品嗎啡陽性反應之事實。
  (四)扣案之海洛因1包及毒品初步鑑驗報告單1紙：證明扣案之毒
    品經初步檢驗結果，呈嗎啡、海洛因成分，佐證被告確有施
    用第一級毒品海洛因之事實。
  (五)刑案資料查註紀錄表、全國施用毒品案件紀錄表及矯正簡表
    各乙份：證明被告前因施用毒品案件，經觀察、勒戒執行完
    畢釋放後， 5年內再犯施用第一級毒品之罪，而本件被告涉
    嫌施用毒品之時間，雖在首開觀察、勒戒執行完畢釋放後 5
    年以後，惟其於 5年內曾經再犯，與「五年後再犯」之情形
    顯屬有別，自應依法訴追。
二、核被告所為，係犯毒品危害防制條例第10條第 1項之施用第
    一級毒品罪嫌。又其曾受徒刑之執行完畢後，有刑案資料查
    註紀錄表1份可參，5年以內故意再犯本件有期徒刑以上之罪
    ，為累犯，請依刑法第47條第 1項之規定加重其刑。至扣案
    之毒品海洛因 1包，併請依法宣告沒收銷燬。
三、依刑事訴訟法第251條第1項提起公訴。
    此    致
臺灣苗栗地方法院
中    華    民    國    99    年    7     月    27    日
                              檢  察  官  李  基  彰
本件正本證明與原本無異
中    華    民    國    99    年    8     月    10    日
                              書  記  官  林  咨  研

司法院資訊處製作；財團法人民間司法改革基金會備份。
